臺灣高等法院刑事判決　　　　　　　 100年度上重訴字第60號
上　訴　人　江茂義
即　被　告
指定辯護人　本院公設辯護人李廣澤
上列上訴人即被告因家暴殺人案件，不服臺灣板橋地方法院100
年度重訴字第36號，中華民國100年10月27日第一審判決（起訴
案號：臺灣板橋地方法院檢察署100年度偵字第14080號），提
起上訴，本院判決如下：
    主  文
上訴駁回。
    事  實
一、江茂義與吳秋波為旁系血親二親等之兄弟關係，具有家庭暴
    力防治法第3條第4款所定之家庭成員關係。因江茂義向吳秋
    波索取使用地下室之電費未果，且有感於吳秋波一家人對其
    不夠尊重，因而懷恨在心，並萌生殺人之犯意，於民國100
    年5月21日上午10時35分23秒許，見吳秋波駕駛車號232-B2
    號營業小客車返家，而準備將上開營業小客車停放在新北市
    ○○區○○路二段116巷時，攜帶其所有而事先備妥之尖刀
    乙支，從新北市○○區○○路二段116巷4號樓梯間走出，繞
    過上開營業小客車後車尾，並趁吳秋波停妥上開營業小客車
    並從駕駛座開啟車門下車準備離開而不及防備之際，快步衝
    向吳秋波，並持刀朝吳秋波胸腹部猛力突刺，吳秋波遭刺後
    ，倒臥在新北市○○區○○路116巷的馬路上，雖吳秋波以
    踢腿方式試圖阻止江茂義繼續攻擊，仍遭江茂義接續持刀朝
    其頸部至腹部間猛刺數刀，同日上午10時35分41秒，吳秋波
    掙扎起身試圖逃離現場，卻遭江茂義追上朝其背部猛刺而再
    次倒地，倒臥在地的吳秋波在地上不斷掙扎閃避，試圖避免
    再次遭江茂義持刀攻擊，但江茂義仍持刀慢慢逼近倒臥在地
    的吳秋波，並俯身持刀朝吳秋波上半身猛刺，同日上午10時
    35分56秒，倒臥在地之吳秋波已奄奄一息無法移動身體，江
    茂義仍繼續持刀朝吳秋波上半身猛刺，同日上午10時36分8
    秒至同日上午10時36分19秒，江茂義起身觀察倒臥在地的吳
    秋波有無動靜，並以手搖晃吳秋波的身體，見吳秋波毫無反
    應，始攜帶尖刀走入新北市○○區○○路二段116巷4號樓梯
    間，因倒臥血泊中的吳秋波，頭部與左手仍有輕微擺動的跡
    象，江茂義察覺後，即從新北市○○區○○路116巷4後樓梯
    間走向吳秋波，持刀劃向吳秋波的脖子，再行離開，吳秋波
    因遭江茂義持刀砍刺共20刀而受有如附表所示共計24處銳器
    傷，其中左右背部各一處刺傷，由上往下，由後往前，各自
    往右往左刺入兩側肺臟，引起大量出血、兩肺扁塌及兩側氣
    血胸，終導致出血性休克及呼吸衰竭而當場死亡。嗣因吳秋
    波之女在新北市○○區○○路二段116巷4號2樓陽台目睹吳
    秋波倒臥血泊中，仍繼續遭江茂義持刀砍刺，而報警處理，
    經警據報到達現場，逮捕江茂義，並在停放於新北市○○區
    ○○路二段116巷4號樓梯間的腳踏車菜籃內，扣得江茂義所
    有而供殺人犯罪所用之尖刀乙支，始獲上情。
二、案經吳秋波之配偶劉翠錦、吳秋波之女吳昱訴由新北市政
    府警察局中和第一分局移送臺灣板橋地方法院檢察署檢察官
    偵查起訴。
    理  由
壹、證據能力部分：
    按刑事訴訟法第159條之5明定：「被告以外之人於審判外之
    陳述，雖不符前4條之規定，而經當事人於審判程序同意作
    為證據，法院審酌該言詞陳述或書面陳述作成時之情況，認
    為適當者，亦得為證據。」、「當事人、代理人或辯護人於
    法院調查證據時，知有第159條第1項不得為證據之情形，而
    未於言詞辯論終結前聲明異議者，視為有前項之同意。」本
    件下列所引供述證據，經本院當庭提示，檢察官、被告、及
    公設辯護人就證據能力部分均不爭執（本院卷第66頁反面
    -67頁反面），且未於本院言詞辯論終結前聲明異議，本院
    審酌該等證據作成之情況，認為適於為本件認定事實之依據
    ，依刑事訴訟法第159條之5第2項規定，應具有證據能力。
    另以下所引非供述證據，並無證據顯示係實施刑事訴訟程序
    之公務員違背法定程序所取得之證據，亦無刑事訴訟法第
    158條之4之顯有不可信之情況與不得作為證據之情形，業經
    依法踐行調查證據之程序提示或告以要旨，檢察官、被告及
    公設辯護人亦均未爭執其證據能力（本院卷第67頁），自得
    引為證據。
貳、實體部分：
一、上揭犯罪事實，業據被告於警詢、偵查、原審及本院審理時
    坦承不諱（偵卷第3-4頁警詢筆錄、18-19頁、25-27頁偵查
    筆錄、原審卷第第14頁反面、第44頁反面、第63頁、本院卷
    第68頁反面），核與證人即告訴人吳昱、到場關切之里長
    辦公室人員簡正吉之證述（偵卷第5-6頁、第53頁警詢筆錄
    、第31-32頁、90-91頁偵查筆錄）情節相符，並有診斷證明
    書、相驗屍體證明書、檢驗報告書、新北市政府警察局中和
    第一分局現場勘察報告（含蒐證照片54張）、法務部法醫研
    究所鑑定報告書各1份附卷（偵卷第15-16頁、第54-87頁、
    相驗卷第36頁、37-43頁、136-148頁）可稽，復有被告所有
    而供其殺死被害人之尖刀1支扣案可憑，堪予認定。
二、查頸部、胸部、腹部與背部，係為人體的要害，若以利器對
    之砍刺即有致命危險，此為眾所周知之事，以被告身為成年
    人之知識與生活經驗，自難諉為不知。查本件被害人遭被告
    持尖刀砍、刺之部位，除附表編號12至編號15所示之手部傷
    勢，可能係因被害人試圖與被告爭奪扣案之尖刀而遭被告持
    刀割傷外，其餘傷口位於顏面、右頸、前胸、上腹、背部、
    兩上肢、右小腿等要害部位，其中左右背部各一處刺傷，由
    上往下，由後往前，各自往右往左刺入兩側肺臟，引起大量
    出血、兩肺扁塌及兩側氣血胸，終導致出血性休克及呼吸衰
    竭而當場死亡，此有前述法務部法醫研究鑑定報告書1份在
    卷可憑（相驗卷第140頁至第147頁），而被告所持之凶刀全
    長約23公分，刀刃長約14公分，金屬材質，刀鋒銳利、刀頭
    尖銳，業經原審法院勘驗在卷（原審卷第46頁），被害人所
    受之其中一處上腹部刺傷（附表編號11），其刺入之深度達
    約12公分，近乎全刃沒入被害人身體，被告持尖刀朝腹部加
    壓刺入，欲置被害人於死之意，不言可喻；再者，經原審當
    庭勘驗案發當日之現場監視錄影光碟結果，顯示被告以突襲
    方式刺殺被害人，致被害人倒地後，仍持續持刀猛刺倒臥在
    地之被害人，一直到被害人全身無法動彈，被告並以手搖晃
    被害人身體，確認被害人已無反應，始離開現場，事後並於
    發現被害人頭部與左手仍有擺動之跡象，即持刀返回現場切
    割被害人頸部一節，有原審法院100年10月5日審判筆錄與錄
    影光碟擷取照片共114張附卷可佐（原審院卷第63頁至第64
    頁反面、第73頁至第129頁），並與告訴人即死者之女兒吳
    昱之證稱：其從陽台觀看時，其父已倒臥在地，被告在旁
    來回觀察，看見被害人手還會抽動，即持刀繼續刺被害人等
    語相符（偵卷第32頁），是被害人遭刺殺之部位多為人體的
    要害，且依相驗報告，有多刀係為加壓刺入，非僅單純揮、
    劃，甚而被告於被害人倒地且無法動彈時，仍繼續持刀刺殺
    ，顯非單僅給予被害人教訓，被告辯稱無故意殺人之意，顯
    無足採。
三、再查，在場證人即當地里辦公室人員簡正吉於偵查時證稱：
    其知被告是當地里民，當時其經通知到場後，旁人告知躺在
    地上之死者是被告的弟弟，其即問被告「大家都是兄弟，你
    下手那麼重幹麻？」，被告回說「我被他欺負幾十年，我就
    是要給他死（台語）」等語（偵卷第53頁、90-91頁）；證
    人即被害人配偶劉翠錦亦於偵查時證稱：被告與其等有房屋
    糾紛，自民國80幾年開始即常常恐嚇要錢，多年前亦曾企圖
    潑被害人硫酸，也曾拿剪刀、木條偷襲被害人等語（偵卷第
    30頁），被告於原審審理時亦坦承其於事發前一天即與被害
    人吵架，當時即想刺他，但被害人及時擋住跑掉等語（原審
    卷第69頁反面），足認被告與被害人早有糾紛，且長期存有
    敵意，早有預謀持刀攻擊被害人之意，被告雖辯稱其係向被
    害人索取7千多元之電費，遭被害人拒絕，被害人並因而先
    出手毆打，以致其一時衝動持刀刺殺被害人云云，惟與原審
    法院勘驗案發當日之監視錄影光碟結果，顯示被害人甫從駕
    駛之營業小客車開門下車之際，即遭被告持刀猛刺，被害人
    並無與被告交談，亦未以手毆打或腳踹方式攻擊被告等情及
    前揭證人所證不符，是被告前揭辯稱其係一時衝動持刀刺殺
    被害人云云，顯係卸責之詞，要無可採。
四、末查，依法務部法醫研究所鑑定結果，被害人所受之銳器傷
    ，其中附表編號3與編號22號傷口為同一次刀傷所造成，附
    表編號16與編號20號傷口為同一次刀傷所造成，附表編號17
    、18與19號傷口為同一次刀傷所造成，是死者應遭他人以銳
    器切開及刺入共20刀，但有部分為貫穿傷，所以體表共有24
    處銳器傷（見相驗卷第143-147頁，法務部法醫研究所鑑定
    報告書）。而原審法院勘驗案發當日之監視錄影光碟，依畫
    面顯示秒數，嘗試逐一分離被告砍、刺被害人之動作，雖有
    部份因監視器解析度不足，或視角問題，或被告連續動作過
    快，以致無法確切辨識被告砍、刺被害人之次數，然仍可分
    析出被告砍刺被害人遠超過被告所辯稱之5次，而法醫研究
    所之鑑定人就被害人屍體親自解剖、鑑定，並簽有結文在卷
    ，自應以法醫研究所鑑定死者共遭砍、刺20刀而致24處銳器
    傷之鑑定結果為可採。被告爭執其僅砍殺5刀云云，顯無足
    採。從而，本案事證明確，被告上揭持刀殺害被害人之犯行
    ，洵堪認定，應依法論科。
五、論罪科刑：
  (一)按家庭暴力者，謂家庭成員間實施身體或精神上不法侵害之
    行為；又家庭暴力罪者，謂家庭成員間故意實施家庭暴力行
    為而成立其他法律所規定之犯罪；家庭暴力防治法第2條第1
    項、第2項分別定有明文。被告與被害人之間為旁系血親二
    親等之兄弟關係，已據被告供承在卷，是被告與被害人之間
    具有家庭暴力防治法第3條第4款之身分關係，而被告持刀殺
    害被害人，乃對家庭成員間實施身體上不法侵害之行為，即
    為家庭暴力防治法第2條第1項之家庭暴力，且構成刑法上之
    殺人罪，惟因家庭暴力防治法之上開規定並無罰則之規定，
    是以應僅依刑法殺人罪之規定予以論罪科刑。故核被告所為
    ，係犯刑法第271條第1項之殺人罪。
  (二)本案係經告訴人吳昱持手機門號0000000000號撥打110 報
    警，經警抵達現場將被告逮捕到案一節，業據告訴人吳昱
    於偵查中證稱：其撥打兩通110報警，被告並未離開現場，
    其下樓時，被告已遭警察以手銬銬住等語（偵卷第5頁反面
    、第32頁、原審卷第65頁反面），並有記載「案經被害人女
    兒吳昱發現撥打電話報警後，本分局中和派出所員警於上
    記拘捕時、地，當場查獲江嫌」等語之新北市政府警察局中
    和第一分局刑事案件移送書、告訴人吳昱所持0000000000
    號之通聯紀錄各1份在卷可憑（偵卷第1頁、第50頁），可堪
    認定。而被告雖於本院辯稱其曾打電話報案，並未逃亡，然
    核與被告於警詢所稱其當時係站在現場撥打119報案，但電
    話並未打通等語（偵卷第4頁）不符，是被告既自承並非撥
    打110向警察報案自首，且當時該通電話並未打通，而警方
    據報到場，係因告訴人吳昱撥打110報案，雖告訴人未明
    確陳述行兇者即為被告，然警方據報即已得知犯罪行為人在
    現場，且現場目擊之路人、告訴人均可指證犯罪行為人即為
    被告，則被告單純在警方到場後，接受逮捕，實不符自首之
    要件，附此敘明。
  (三)原審以被告所犯事證明確，適用刑法第271條第1項之規定，
    並審酌與被害人為親兄弟，僅因房屋糾紛、7200元之電費、
    或被害人一家對其不夠尊重等細故，即未顧念手足情誼，即
    預謀持刀刺殺被害人，且於突襲後見被害人受創倒地，仍不
    放過，繼續持刀猛力砍刺致死，合計共計砍刺20刀，手段兇
    殘，令人髮指，對被害人家庭造成難以抹滅之傷痛，所生危
    害難以彌補，且其在光天化日的巷道上，持刀剝奪被害人之
    生命，嚴重危害社會治安，惡性重大，迄今仍未對被害人家
    屬為賠償，以彌補自己所造成之損害，未見其悔悟之心，兼
    衡被告前無犯罪前科，素行尚可，被告犯後業已坦承犯行等
    一切情狀，認檢察官具體求刑無期徒刑，尚屬適當，而為量
    處無期徒刑，並依法宣告褫奪公權終身，並諭知扣案之尖刀
    乙支沒收，核其認事、用法均無違誤，量刑亦無不當。被告
    再以其未逃離現場，顯符自首要件、及其僅砍5刀，並無故
    意殺人之意等語上訴，指摘原判決不當，為無理由，應予駁
    回。
、據上論斷，應依刑事訴訟法第368條，判決如主文。
本案經檢察官黃全祿到庭執行職務。
中    華    民    國    100   年    12    月    29    日
                  刑事第十二庭審判長法  官  蔡永昌
                                    法  官  蘇隆惠
                                    法  官  陳貽男
以上正本證明與原本無異。
如不服本判決，應於收受送達後10日內向本院提出上訴書狀，其
未敘述上訴之理由者並得於提起上訴後10日內向本院補提理由書
（均須按他造當事人之人數附繕本）「切勿逕送上級法院」。
                                    書記官  彭威翔
中    華    民    國    100   年    12    月    29    日
附表：
  ┌──┬───────────────────────────┐
  │編號│                 傷                   勢              │
  ├──┼───────────────────────────┤
  │ 1  │鼻尖、上唇人中、下唇到下頦處有一條斷續之切傷，傷口長共│
  │    │約10公分，距頭頂12到22公分處，約在中線處，走向呈12點鐘│
  │    │和6 點鐘方向，創底斜面在右側，深約1 公分，由右往左，由│
  │    │前往後，造成局部軟組織出血。                          │
  ├──┼───────────────────────────┤
  │ 2  │前頸正中偏右有一條1.7 公分長之刺傷，距頭頂27公分處，中│
  │    │中線右側1.5 公分處，走向呈2 點鐘和8 點鐘方向，創底斜面│
  │    │在下方，刺入右側胸鎖乳突肌肉內，深約6.7 公分，由下往上│
  │    │，由左往右，由前往後，與體表水平面約成25度角，造成局部│
  │    │肌肉軟組織出血。                                      │
  ├──┼───────────────────────────┤
  │ 3  │右頸翼鎖骨上部有一條6.5公分長之刺傷，距頭頂24.5到28.5 │
  │    │公分處，中線右側9.5 到12公分處，定向呈1 點鐘和7 點鐘方│
  │    │向，貫穿右頸肌肉群，但未傷及右總頸動脈，穿出上背部近後│
  │    │頸處，貫穿創徑長約13公分，由下往上，由右往左，由前往後│
  │    │，與體表水平面約成70度角，造成肌肉軟組織出血（此傷應為│
  │    │第22號傷口的刀刃刺入傷口）。                          │
  ├──┼───────────────────────────┤
  │ 4  │右前胸壁乳上部有一條4公分長之刺傷，距頭頂37到40.5 公分│
  │    │處，中線右側14到16公分處，走向呈l 點鐘和7 點鐘方向，刺│
  │    │入右胸壁肌肉軟組織內，未刺入右胸腔內，深約12公分，由下│
  │    │往上，由右往左，由前往後，與體表水平面約成60度角，造成│
  │    │肌肉軟組織出血。                                      │
  ├──┼───────────────────────────┤
  │ 5  │右前胸壁乳下近胸骨部有一條2.5 公分長之刺傷，距頭頂47公│
  │    │分處，中線右側4.5 到7 公分處，走向呈3 點鐘和9 點鐘方向│
  │    │，刺入右胸壁肌肉軟組織內，未刺入右胸腔內，深約4.5 公分│
  │    │，水平走向，由右往左略往後，與體表水平面約成20度角，造│
  │    │成肌肉軟組織出血。                                    │
  ├──┼───────────────────────────┤
  │ 6  │左前胸壁乳上近胸骨部有一條6公分長的刺傷，距頭頂35.5到4│
  │    │0.5 公分處，中線左側5.5 到9 公分處，走向呈l 點鐘和7 點│
  │    │鐘方向，創底斜面在左下方，刺入左胸壁肌肉軟組織內，經左│
  │    │鎖骨下方進入左頸根深處，未刺入左胸腔內，深約12.5公分，│
  │    │由下往上，由前往後略往右，與體表水平面約成40 度角，造 │
  │    │成肌肉軟組織出血。                                    │
  ├──┼───────────────────────────┤
  │ 7  │左前胸壁近乳部有一條1.5 公分長之刺傷，距頭頂41到42公分│
  │    │處，中線左側9 到10公分處，走向呈11點鐘和5 點鐘方向，創│
  │    │底斜面在左下方，刺入左胸壁肌肉軟組織內，未刺入左胸腔內│
  │    │，深約1.5 公分，由下往上，由左往右，由前往後，造成局部│
  │    │肌肉軟組織出血。                                      │
  ├──┼───────────────────────────┤
  │ 8  │左側胸壁有一條3公分長之刺傷，距頭頂46公分處，中線左側1│
  │    │8 到21公分處，走向呈3 點鐘和9 點鐘方向，刺入左側胸壁肌│
  │    │肉軟組織內，未刺入左胸腔內，深約4 公分，水平走向，由前│
  │    │往後近似垂直刺入，造成局部肌肉軟組織出血。            │
  ├──┼───────────────────────────┤
  │ 9  │左側胸壁近腋下部有一條2.5 公分長之刺傷，距頭頂38公分處│
  │    │，中線左側23.5到25.5公分處，走向呈2 點鐘和8 點鐘方向，│
  │    │創底斜面在上方，刺入左側胸壁肌肉軟組織內，未刺入左胸腔│
  │    │內，深約6 公分，由上往下，略往後略往右，造成局部肌肉軟│
  │    │組織出血。                                            │
  ├──┼───────────────────────────┤
  │10  │左上腹部有一條1.5 公分長之刺傷，距頭頂54公分處，中線左│
  │    │側3 到4公分處，走向呈10點鐘和4 點鐘方向，刺入腹壁肌肉 │
  │    │軟組織內，未刺入腹腔內，深約2 公分，由上往下，由前往後│
  │    │，由左往右，造成局部肌肉軟組織出血。                  │
  ├──┼───────────────────────────┤
  │11  │上腹部有一條5公分長之刺傷，距頭頂56.5 公分處，中線處附│
  │    │近，走向呈3 點鐘和9 點鐘方向，創底斜面在下方，刺穿腹壁│
  │    │刺入腹腔內，穿過肝臟左葉，刺入十二指腸內，深約12公分，│
  │    │由下往上，由前往後，由左往右，與體表水平面約成45度角，│
  │    │造成局部腹腔內積血。                                  │
  ├──┼───────────────────────────┤
  │12  │右中指第二指節指腹有一條2公分長之切傷（應為防禦傷）。 │
  ├──┼───────────────────────────┤
  │13  │右手掌心近腕處有一條6.5公分長之斜行切傷，深度為3.5公分│
  │    │，切斷部分肌肉和肌腱（應為防禦傷）。                  │
  ├──┼───────────────────────────┤
  │14  │右手腕有一處削切傷形成3.5乘1.5公分之皮瓣（應為防禦傷）│
  │    │。                                                    │
  ├──┼───────────────────────────┤
  │15  │右手腕皮瓣切割傷上方另有一處2.5公分長之淺切劃傷（應為 │
  │    │防禦傷）。                                            │
  ├──┼───────────────────────────┤
  │16  │左上臂內側近腋下有一條1.2公分長之刺傷，周圍皮膚有瘀血 │
  │    │，貫穿左上臂肌肉軟組織，貫穿創徑長約6.5 公分，造成肌肉│
  │    │軟組織出血（此傷應為第20號傷口的刀刃穿出傷口）。      │
  ├──┼───────────────────────────┤
  │17  │左上臂內側近肘窩處有一條2.5 公分長之刺傷，為貫穿左前臂│
  │    │和左上臂肌肉軟組織的刺傷末端損傷，左上臂部分貫穿創徑長│
  │    │約4 公分，創徑表面皮膚有瘀血，造成局部肌肉軟組織出血（│
  │    │此傷應為第18號傷口的刀刃穿出傷口）。                  │
  ├──┼───────────────────────────┤
  │18  │左手肘窩有一條8.5公分長之斜行刺切傷，為貫穿左前臂和左 │
  │    │上臂肌肉軟組織的刺傷中間損傷，左前臂部分貫穿創徑長約6 │
  │    │公分，左上臂部分貫穿創徑長約4 公分，造成肌肉軟組織出血│
  │    │（此傷應為第19號傷口的刀刃穿出傷口和第17號傷口的刀刃刺│
  │    │入傷口）。                                            │
  ├──┼───────────────────────────┤
  │19  │左前臂外側有一條12.5公分長之斜行刺切傷，近腕側創角有拖│
  │    │刀痕，為貫穿左前臂和左上臂肌肉軟組織的刺傷前端損傷，左│
  │    │前臂部分貫穿創徑長約6 公分，造成肌肉軟組織出血（此傷應│
  │    │為第18傷口的刀刃刺入傷口）。                          │
  ├──┼───────────────────────────┤
  │20  │左上臂外側近肩部有一條3.2公分長之刺傷，貫穿左上臂肌肉 │
  │    │軟組織，貫穿創徑長約6.5 公分，造成肌肉軟組織出血（此傷│
  │    │應為第16號傷口的刀刃刺入傷口）。                      │
  ├──┼───────────────────────────┤
  │21  │右小腿內側有一處削切傷形成4乘4公分之皮瓣，距頭頂133.5 │
  │    │到137.5公分處。                                       │
  ├──┼───────────────────────────┤
  │22  │上背部近後頸處有一條0.5 公分長之刺傷，距頭頂24公分處，│
  │    │中線右側2 公分處，走向呈11點鐘和5 點鐘方向，貫穿右頸肌│
  │    │肉群，貫穿創徑長約13公分，由下往上，由右往左，由前往後│
  │    │，造成肌肉軟組織出血（此傷應為第3 號傷口的刀刃穿出傷口│
  │    │ ）。                                                 │
  ├──┼───────────────────────────┤
  │23  │右背部有一條3公分長之刺傷，距頭頂37公分處，中線右側4.5│
  │    │公分處，走向呈10點鐘和4 點鐘方向，刺入背部肌肉，穿過右│
  │    │後第7 肋間軟組織，刺入右肺，深約4 公分，由上往下，由右│
  │    │往左，由後往前，與體表水平面約成60度角，造成右胸腔氣血│
  │    │胸，尚有600 毫升的血塊和血水積存，右肺扁塌，部分肺葉實│
  │    │質內出血。                                            │
  ├──┼───────────────────────────┤
  │24  │左背肩胛部外側有一條4 公分長之刺傷，距頭頂35公分處，中│
  │    │線左側12公分處，走向呈3 點鐘和9 點鐘方向，刺入背部肌肉│
  │    │，穿後左後第7 肋間軟組織，刺入左肺，深約7 公分，由上往│
  │    │下，由左往右，由後往前，與體表水平面約成45度角，造成左│
  │    │胸腔氣血胸，尚有150 毫升的血塊和血水積存，左肺扁塌，部│
  │    │分肺葉實質內出血。                                    │
  └──┴───────────────────────────┘
附錄本判決論罪科刑法條：
刑法第271條
殺人者，處死刑、無期徒刑或 10 年以上有期徒刑。
前項之未遂犯罰之。
預備犯第 1 項之罪者，處 2 年以下有期徒刑。